臺灣桃園地方法院刑事判決　　　　　　　　　　　　　九十一年度簡上字第六八號
　　上　訴　人
　　即　被　告　乙○○
右列上訴人因傷害案件，不服本院桃園簡易庭八十九年度桃簡字第一一一０號，中華
民國九十年七月十二日第一審簡易判決（聲請簡易判決處刑案號：八十九年度偵字第
七九○○號），提起上訴，本院管轄之第二審地方法院合議庭判決如左：
    主  文
上訴駁回。
    事  實
一、乙○○與甲○○係鄰居關係，於民國八十九年五月十六日十九時三十分許，在桃
    園縣桃園市○○街七三巷二十八號、三十號前，雙方因為房屋水管漏水修繕費用
    分攤問題發生爭執後，雙方基於普通傷害之犯意互相毆打，致乙○○受有頭部外
    傷之傷害（甲○○傷害部分業經原審判處拘役十五日確定），甲○○則受有右頸
    部擦傷、右手擦傷等傷害。
二、案經甲○○訴由桃園縣警察局桃園分局報告臺灣桃園地方法院檢察署檢察官聲請
    簡易判決處刑。
     理  由
一、訊據上訴人即被告乙○○固坦承曾於右開時、地與告訴人甲○○談論房屋水管漏
    水修繕費用分攤問題等情不諱，惟矢口否認涉有何傷害犯行，辯稱：當時是甲○
    ○的太太向其陳述房屋水管漏水之事，不知何故甲○○就突然以右手掐住其脖子
    ，左拳毆打其太陽穴，甲○○又將其身上衣服掀起蓋住其頭部，毆打七、八拳後
    迅速逃跑，根本無防衛機會，伊確實沒有毆打甲○○，甲○○提出之驗傷單是偽
    造的云云。經查右揭犯罪事實，業據甲○○於警詢及檢察官偵訊時均指稱：當時
    我告訴乙○○說水管漏水問題，乙○○不理我就回家，又跑出來跟我吵，於是乙
    ○○的父親就出來跟我說，乙○○在旁邊就突然用手掐住我的脖子，我就用手擋
    開乙○○的手等語無訛，並有桃新醫院八十九年五月十六日診斷證明書（偵查卷
    第八頁參照）及本院九十一年六月二十日調查時甲○○當庭提出之桃新醫院八十
    九年五月十七日甲種診斷證明書及甲○○右頸部擦傷之照片各一張附卷可稽，上
    情堪信為真實。
二、雖被告辯稱並未毆打甲○○，甲○○提出之診斷證明書係偽造云云，然甲○○之
    右頸部於就診當時確受有擦傷，此有本院卷附之上開照片可看出甲○○之右頸部
    有明顯之擦傷，核與桃新醫院上開診斷證明書所載診斷「頸部擦傷」等語相符，
    被告空言指摘上開診斷證明書係出於偽造，不足採信。又被告辯稱當時係甲○○
    的太太向其陳述房屋水管漏水之事，甲○○就突然以右手掐住其脖子，左拳毆打
    其太陽穴云云，亦有違常情，蓋被告於本院訊問時自承當時並未與甲○○發生爭
    執（見本院九十一年六月二十日訊問筆錄第三頁），則在甲○○的太太和被告說
    話當時之平和狀態觀之，被告辯稱甲○○就突然用手掐住其脖子，再用拳頭毆打
    其頭部乙節，顯與常情不符，可見被告與甲○○兩人當時確係處於口角爭執，進
    而互相毆打之狀態無誤，且證人廖麗鳳於檢察官偵訊時亦證稱當時被告與甲○○
    兩人發生爭吵，至於誰先動手，則稱不知道（見偵卷第十九頁）等語足證，雖證
    人廖麗鳳於本院證述時改稱：「（在偵訊時你有說不知道是誰先動手的，你說不
    知道是何意？）我不是很清楚，我會這麼說，檢察官好像沒有這樣問我。我不大
    可能回答說我不知道，我就是有看到才來作證。當時在場還有乙○○的太太，他
    的父親有在那出出入入，我也不清楚」云云（見本院九十一年五月三十日訊問筆
    錄第四頁），可見證人廖麗鳳於本院證述時之言詞閃爍、猶豫不定，應係事後迴
    護被告之詞，自難採信。
三、至於被告及甲○○於九十一年七月二十六日至法務部調查局接受測謊，經測謊結
    果：「甲○○稱：其未打乙○○，經測試呈情緒波動反應，研判有說謊；乙○○
    因患憂鬱症、高血壓等疾病，不宜測試」，此有該局九十一年七月二十九日調科
    參字第０九一００四二五一四０號測謊報告書在卷可憑，是該測試報告亦僅是研
    判甲○○稱未毆打被告等語係說謊，並未就甲○○稱被告有無打伊等語研判有無
    說謊，縱甲○○經測謊結果就沒有毆打被告之陳述係說謊，然事實上，甲○○亦
    因傷害被告之身體，業經原審判處拘役十五日，未經上訴而確定在案，顯然上開
    測謊報告書尚不足作為被告有利之認定，併此敘明。
四、綜上所述，被告辯稱其並未毆打甲○○等語，應係事後卸責之詞，不足採信。本
    件事證明確，被告前述傷害犯行堪以認定。
五、核被告乙○○之所為，係犯刑法第二百七十七條第一項之傷害罪。又被告行為後
    ，刑法第四十一條已於九十年一月四日修正，同年月十日經總統公布施行之，同
    年月十二日生效，新舊法比較結果，修正前後之規定對被告利益輕重相等，依刑
    法第二條第一項前段，自應適用裁判時新法。原審綜核全案情節，認被告罪證明
    確，依刑事訴訟法第四百四十九條第一項前段，刑法第二條第一項前段、第二百
    七十七條第一項、修正後刑法第四十一條第一項前段，罰金罰鍰提高標準條例第
    一條前段、第二條，逕以簡易判決量處被告拘役十日，並依法諭知如易科罰金以
    三百元折算一日之折算標準，認事用法均無違誤，量刑亦屬允當，被告提起上訴
    仍執陳詞指摘原判決不當，求予撤銷改判，為無理由，應予駁回。
據上論斷，應依刑事訴訟法第四百五十五條之一第三項、第三百六十八條，判決如主
文。
本案經檢察官柯怡如到庭執行職務。
中      華      民      國      九十一      年      九    月    十七    日
                                      臺灣桃園地方法院刑事第二庭
                                            審判長法  官   徐培元
                                                  法  官   曾正耀
                                                  法  官   許乃文
右正本證明與原本無異。
不得上訴。
                                                  書記官   王曉雁
中        華        民        國    九十一    年    九    月    十八    日
